Inventaris van het archief van de Provinciale Planologische Dienst in Zuid-Holland, (1938) 1945-1986
Nationaal Archief, Den Haag
- RUIMTELIJKE ORDENING, 4.
  - STREEKPLANNEN, 4.6
    - Streekplan Rijnmondgebied, 4.6.19
      - Streekplan Rijnmondgebied: integrale herziening 1985
        - Behandeling en vaststelling van het Herziene Streekplan bij besluit van het Openbaar Lichaam Rijnmond van 16 december 1985, goedgekeurd door Gedeputeerde Staten bij besluit van 14 januari 1986, 1984-1986; 668
    - Streekplan Stadsgewest Den Haag, 4.6.20
      - Vergaderingen en rapportages van de Studiecommissie Stadsgewest Den Haag, 1968-1973; 669-670
        - 1968 - 1971 juni, 669
        - 1971 juli - 1973, 670
      - Vaststelling van de begrenzing van subregio's in verband met het instellen van streekcommissies, alsmede vergaderingen van de Plangroep Streekplan Stadsgewest Den Haag, over de periode december 1970 t/m augustus 1972, 1970-1972; 671
      - Vergaderingen van de Plangroep Streekplan Stadsgewest Den Haag (later Plangroep Streekplan Zuid-Holland West), over de periode september 1972 t/m maart 1973, alsmede de Nota Beleidsdoeleinden (eindnota van de Plangroep), 1972-1973; 672
        zie verder Streekplan Zuid-Holland West,
        inventarisnummers 673 - 719
    - Streekplan Zuid-Holland West, 4.6.21
      - Instelling en vergaderingen van de Plangroep en Plancommissie Zuid-Holland West, 1972-1973; 673
      - Vergaderingen van de Plangroep Zuid-Holland West, 1974; 674
      - Voorbereiding en behandeling van een sociaal-culturele paragraaf ten behoeve van het ontwerp-Streekplan, 1972-1977; 675
      - Nota Plandoelen Streekplan Zuid-Holland West, 1973; 676
      - Nota Reacties op de discussienota Plandoelen met commentaar, met bijbehorende stukken, 1974-1975; 677
      - Rapport Den Haag Metropolitain?, opgesteld door de Stedebouwkundige Studiegroep TH Delft, 1974; 678
      - Eerste aanzet van de dummy Streekplan Zuid-Holland West, 1975; 679
      - Uitvoering van een onderzoek naar het woon- en werkforensisme in de Agglomeraties 's-Gravenhage, Leiden en Delft in het kader van de voorbereiding van het Streekplan, 1975-1976; 680
      - Vergaderingen en rapporten van de Werkgroep Zuid-Holland West, 1975-1978, 1981 - 1982; 681-687
        - 1975 - 1976 oktober, 681
        - 1976 november, 682
        - 1976 december - 1977 maart, 683
        - 1977 april, 684
        - 1977 augustus - december, 685
        - 1978, 686
        - 1981-1982, 687
      - Voorbereiding van het Streekplan, 1976-1977; 688
      - Concept-Ontwerp Streekplan Zuid-Holland West (februari 1977), 689
      - Voorontwerp Streekplan Zuid-Holland West (maart 1977), 690
      - Voorzieningennota Streekplan Zuid-Holland West (mei 1977), 691
      - Nota Resultaten georganiseerde bevolkingsinspraak op het Voorontwerp Streekplan (juni 1977), 692
      - Nota Reacties en beantwoording met betrekking tot het Voorontwerp Streekplan (augustus 1977), 693
      - Het ter visie gelegde ontwerp-Streekplan (oktober 1977), met kaarten en bijlagen, 694
      - Correspondentie inzake de ter visielegging van het Streekplan en behandeling van de ingekomen bezwaren, 1977-1978; 695-699
        - 1977 juli - 1978 januari, 695
        - 1978 februari, 696
        - 1978 maart 15, 697
        - 1978 maart 29, 698
        - 1978 april - mei, 699
      - Vaststelling van het Streekplan door Provinciale Staten bij besluit van 19 mei 1978, 1978-1979; 700
      - Streekplan Zuid-Holland West: uitbouw, uitwerking en evaluatie
        - Rapport Commentaar op de geplande bebouwingsdichtheden in het Streekplan Zuid-Holland West op grond van het Waarderingsonderzoek Woonmilieus, 1978; 370
        - Advisering door de PPD inzake de aanwijzing van een locatie voor een regionaal bedrijfsterrein in het Westland in afwijking van het vastgestelde Streekplan, 1979-1980; 701
        - Uitbouw en evaluatie van het vastgestelde Streekplan, 1979-1982; 702-704
          - 1979 - 1980 juni, 702
          - 1980 juli - 1981 augustus, 703
          - 1981 september - 1982 januari, 704
        - Vergaderingen van de Plangroep over de uitwerking van deelgebieden van het Streekplan, 1980-1982; 705
        - Voorbereiding van het ontwerp-Uitwerkingsplan deelgebied Midden-Delfland, 1979-1981; 706
        - Inspraakbrochure (september 1980) en Inspraakrapport met reacties van streekbewoners (februari 1981) betrekking hebbende op de uitwerking van het deelgebied Midden-Delfland, 1980-1981; 707
        - Overleg en inspraakprocedure inzake het ontwerp-Uitwerkingsplan Midden-Delfland, 1983; 708
        - Voorbereiding ontwerp-Uitwerkingsplan deelgebied Bollenstreek, 1980-1981; 709
        - Reactie van de PPD op het regionaal-economisch onderzoek Duin- en Bollenstreek in het kader van het Uitwerkingsplan deelgebied Bollenstreek, 1985; 710
        - Uitwerking van het deelgebied Leidschendam-Nootdorp, 1981; 711
        - Evaluatienota inzake de onderling samenhang tussen Streekplan Zuid-Holland West en Streekplan Zuid-Holland Oost (maart 1982) en Evaluatienota Streekplan Zuid-Holland West (april 1982), 712
        - Nota van beantwoording van de reacties op de evaluatienota's Streekplan Zuid-Holland West (mei 1983), 713
        - Uitvoering van het onderzoek Herziening verdichting en snipperlocaties in de Haagsche Agglomeratie, 1982-1985; 714
      - Streekplan Zuid-Holland West: herziening
        - Onderzoeksprogramma in het kader van de Streekplanherziening, 1982; 715
        - Voorbereidende nota's met betrekking tot de herziening van het Streekplan, 1983-1986; 716-717
          - 1983-1985, 716
          - 1986, 717
        - Ontwerp-Herziening Streekplan Zuid-Holland West (november 1985), 1985-1986; 718
        - Nota van beantwoording van de reacties op het Voorontwerp van de Streekplanherziening, 1985-1986; 719
    - Streekplan Zuid-Holland Oost, 4.6.22
      - Vergaderingen van de Plangroep Streekplan Zuid-Holland Oost, 1973-1982; 720-727
        - 1973 februari - augustus, 720
        - 1973 september - december, 721
        - 1974-1978, 722
        - 1979 - 1980 juni, 723
        - 1980 juli - december, 724
        - 1981 januari - juni, 725
        - 1981 juli - december, 726
        - 1982, 727
      - Correspondentie met betrekking tot de voorbereiding en behandeling van het Streekplan, 1976-1977; 728
      - Nota Kleine Kernen in Zuid-Holland Oost: studienota van het ontwerp-Streekplan (april 1978), met voorbereidende stukken, 1976-1978; 729
        zie ook onder Leefbaarheid in kleine kernen,
        inventarisnummers 379 en 382
      - Voorontwerp Streekplan Zuid-Holland Oost (maart 1977), 730
      - Inspraakrapporten (juli 1977) naar aanleiding van het Voorontwerp Streekplan Zuid-Holland Oost, 731
      - Ontwerp-Streekplan Zuid-Holland Oost (oktober 1977), 732-733
        - plan met kaarten, 732
        - bijlagen, 733
      - Vaststelling van het Streekplan door Provinciale Staten bij besluit van 19 mei 1978, 1978-1979; 734
      - Vastgestelde Streekplan (mei 1978), 735-737
        - deel I: beschrijving en toelichting, 735
        - deel II: behandeling van de bezwaarschriften, 736
        - deel III: nota van wijzigingen en handleiding bij deel II en III, 737
      - Streekplan Zuid-Holland Oost: uitbouw, uitwerking en evaluatie
        - Uitbouw en evaluatie van het vastgestelde Streekplan, 1979-1984; 738-742
          - 1979-1980, 738
          - 1981 januari - 1982 januari, 739
          - 1982 februari - december, 740
          - 1983 februari - mei, 741
          - 1983 juli - 1984 mei, 742
        - Eerste uitwerking van het Streekplan voor het gebied tussen Reeuwijk en Woerden: Voorontwerp met reacties, 1979-1980; 743
        - Eerste uitwerking van het Streekplan voor het gebied tussen Reeuwijk en Woerden: vastgesteld bij besluit van Gedeputeerde Staten van 25 november 1981, 1980-1982; 744
        - Tweede uitwerking van het Streekplan voor het gebied tussen de Meije en de Oude Rijn: vastgesteld bij besluit van Gedeputeerde Staten van 13 juli 1982, 1980-1983; 745
        - Evaluatie van de inspraakprocedures bij de eerste en tweede uitwerking van het Streekplan, 1981; 746
        - Evaluatienota inzake de onderling samenhang tussen Streekplan Zuid-Holland West en Streekplan Zuid-Holland Oost (maart 1982) en Evaluatienota Streekplan Zuid-holland West (april 1982), 1982, 712
        - Gespreksnotitie over het regionaal sociaal-economisch beleid en de ruimtelijke ordening in streekplangebied Zuid-Holland Oost, 1981; 747
        - Derde uitwerking van het Streekplan voor het gebied Krimpenerwaard: vastgesteld bij besluit van Gedeputeerde Staten van 25 september 1984, 1983-1985; 748
      - Streekplan Zuid-Holland Oost: herziening
        - Vergaderingen van de Plangroep Streekplan Zuid-Holland Oost, 1983-1984; 749-750
          - 1983 januari - augustus, 749
          - 1983 september - 1984 juni, 750
        - Voorbereiding en behandeling van de Streekplanherziening, 1985-1986; 751-752
          - 1985 mei - juli, 751
          - 1985 augustus - 1986 maart, 752
  - Rijksbeleid op het gebied van de ruimtelijke ordening, 4.7
    - Rapport van de Rijks Planologische Commissie over de ontwikkeling van Zuid-West Nederland (november 1971), met besprekingen en commentaren naar aanleiding van het rapport, 1970-1973; 753
    - Tweede Nota Ruimtelijke Ordening, 4.7.1
      - Vergaderingen en notities van de Werkgroep Ontwikkeling Randstad (Rijksdienst voor het Nationale Plan) en voorbereiding van het rapport Ontwikkeling Westen des Lands sedert 1958, 1962-1964; 754-755
        - 1962 januari - 1963 februari, 754
        - 1963 maart - 1964 augustus, 755
      - Behandeling van het rapport Ontwikkeling Westen des Lands sedert 1958, opgesteld door de Rijksdienst voor het Nationale Plan, 1964-1965; 756
      - Overleg en commentaren naar aanleiding van de Tweede Nota over de Ruimtelijke Ordening in Nederland, 1965-1970; 757-759
        - 1965-1966, 757
        - 1967, 758
        - 1968-1970, 759
      - Overleg en commentaren naar aanleiding van de Aanvullende regeringsnota op de Tweede Nota over de Ruimtelijke Ordening in Nederland, 1970-1972; 760
    - Derde Nota Ruimtelijke Ordening, 4.7.2
      - Vergaderingen van de Interdienstelijke Studiegroep Nationaal Beleid (SG-NB) en adviezen over rijksmaatregelen op het gebied van de ruimtelijke ordening, 1973-1975; 761
      - Vergaderingen van de Interdienstelijke Studiegroep Rijksbeleid Ruimtelijke Ordening (SG-RO) en adviezen over de verstedelijkingsnota, rijksstructuurschema's en nota landelijke gebieden, 1973-1979; 762
      - Overleg en commentaren naar aanleiding van een vervolg op de Oriënteringsnota Ruimtelijke Ordening 1973 (deel 1 Derde Nota Ruimtelijke Ordening), 1974-1975; 763
      - Overleg en commentaren naar aanleiding van de Verstedelijkingsnota en de Structuurschets voor de Verstedelijking (deel 2 Derde Nota Ruimtelijke Ordening), 1975-1976; 764
      - Reactie op de Regeringsbeslissing over de Verstedelijkingsnota 1977 en het overleg inzake de herziening van de Structuurschets voor de Verstedelijking door de Rijks Planologische Dienst (deel 2d Derde Nota Ruimtelijke Ordening), 1977-1980; 765
      - Overleg en commentaren naar aanleiding van de Nota Landelijke Gebieden (deel 3 Derde Nota Ruimtelijke Ordening), 1977-1979; 766
  - Verstedelijkingsproblematiek en de ontwikkeling van bouwlocaties, 4.8
    - Interne notities over regionale urbanisatie en (sub)urbanisatieverschijnselen, 1969-1971; 767
    - Rapport Vormen van regionale urbanisatie, 1970; 768
    - Plannen tot realisering van een tweede bouwplaats ten behoeve van de Haagsche Agglomeratie door middel van een extra grote uitbreiding van Zoetermeer, 1970-1971; 769
    - Ontwikkeling van woningbouw ten behoeve van de Haagse agglomeratie, alsmede de gevolgen hiervan voor de tuinbouw in de gemeente Wateringen en in het Westland, 1971-1974; 770
    - Notities van de Studiegroep Railsteden over de ontwikkeling van kwaliteitseisen aan nieuwe steden, 1972-1976; 771-772
      - 1972 december - 1973 maart, 771
      - 1973 april - 1976 juli, 772
    - Taak en functie van de Coördinatiecommissie Urbanisatiebeleid, 1973-1979; 773
    - Behandeling van de verstedelijkingsproblematiek in Zuid-Holland en onderzoek naar nieuwe bouwplaatsen in de provincie, 1974-1978; 774-776
      - 1974-1975, 774
      - 1976, 775
      - 1977-1978, 776
    - Instelling van de Studiegroep 's-Gravendeel en eindrapport over de mogelijke uitbreiding van 's-Gravendeel, 1975; 777
    - Studiegroep Voorhout, 1975-1976; 778-779
      - 1975 vergaderingen, 778
      - 1976 vergaderingen en eindrapport, 779
    - Studiegroep Wateringen, 1975-1976; 780-781
      - 1975 vergaderingen, 780
      - 1976 vergaderingen en eindrapport, 781
    - Vergaderingen en eindrapport van de Studiegroep Zoeterwoude inzake de verstedelijkingsmogelijkheden in het open gebied tussen de Leidse agglomeratie en Zoetermeer, 1975-1976; 782
    - Rapportages van de Studiegroep Inrichting Nieuwe Nederzettingen, 1976; 783
    - Studiegroep Leidschendam, 1976-1977; 784-786
      - vergaderingen 1976 november - 1977 januari, 784
      - vergaderingen 1977 februari - maart, 785
      - vergaderingen 1977 april - november en eindrapport 1977, 786
    - Instelling van de Themagroep Stadsvorming ten behoeve van de afstemming van werkzaamheden die verband houden met verstedelijkingsvraagstukken in regionaal verband, 1977; 787
    - Beleid inzake de ontwikkeling van bouwlocaties in streekplangebieden en inzake de procedurele aanpak van grenswijzigingen bij bouwlocaties, 1979-1986; 788
    - Afzonderlijke bouwlocaties
      - Bouwlocatie Leidschendam - Nootdorp, 1976-1981; 789-793
        - vergaderingen van de Werkgroep realisering bouwlocaties in het gewest 's-Gravenhage, 1976-1978, 789
        - correspondentie en notities, 1978 juli - 1979 april, 790
        - idem, 1979 mei - augustus, 791
        - idem, 1979 september - december, 792
        - idem, 1980-1981, 793
      - Bouwlocatie Delft - Den Hoorn, 1976-1986; 794-795
        - 1976-1979, 794
        - 1980-1986, 795
      - Bouwlocatie Zoetermeer, 1977-1985; 796-798
        - 1977-1978, 796
        - 1979, 797
        - 1980-1985, 798
      - Bouwlocatie Dordrecht: vergaderingen en eindrapport van de Stuurgroep Groeistad Dordrecht, 1979-1982; 799
      - Bouwlocaties regio Gouda, 1979-1982; 800-804
        - 1979, 800
        - 1980, 801
        - 1981 januari - mei, 802
        - 1981 juni - oktober, 803
        - 1981 november - 1982 maart, 804
      - Bouwlocatie Delftse Hout, 1982; 805
      - Bouwlocatie Leidschendam Zuid-Oost (bedrijfsterrein Leino), 1982-1986; 806
      - Bouwlocatie Vianen, 1985; 807
- VOLKSHUISVESTING, 5.
  - Correspondentie, procedures en precedentgevallen inzake het verlenen van bouwvergunningen en aanlegvergunningen, 1960-1986; 808
  - Hoe wonen we morgen? Overdruk uit het provinciaal jaarverslag van 1967, 1968; 809
  - Onderzoek Habitats in Zuid-Holland West van het Instituut voor Sociaal-Wetenschappelijk Onderzoek te Tilburg naar de sociaal-planologische aspecten van het wonen, 1973-1979; 810-812
    - fase 1: Voorstudie naar het gebruik en de waardering van ruimte door de bewoners, 810
    - fase 2: Proefonderzoek in Delft-Zuid, 811
    - fase 3: Hoofdonderzoek naar het gebruik en de waardering van ruimte door de bewoners, 812
  - Kwadraatboekje Naar meer gemeenschappelijkheid in het wonen (februari 1976), 1975-1976; 813
  - Kwadraatboekje Naar meer invloed van bewoners op het wonen (februari 1977), 814
  - Notitie over de financiering van de voor het ruimtelijk beleid strategische bouwprogramma's op nieuw bouwterrein, 1978; 815
  - Notitie over het vraagstuk van de na te streven woningdifferentiatie in Zuid-Holland, 1978; 816
  - Nota Woningdifferentiatie naar woninggrootte en woningtype in de Haagse Agglomeratie, 1979; 817
  - Uitvoering van het Project Programmering Onderzoek Bevolking en Wonen, 1979-1982; 818
  - Onderzoek naar de gevolgen van een afwijkende woningdifferentiatie in de nieuwbouw (aanvullend onderzoek ten behoeve van het Provinciaal Volkshuisvestigingsplan), 1981-1982; 819
  - Ontwerp-Nota Volkshuisvesting (mei 1982), met bijbehorende stukken, 1981-1982; 820
  - Behandeling van de commentaren naar aanleiding van de ontwerp-Nota Volkshuisvesting van mei 1982, 1982-1984; 821
  - Onderzoek Stuursterktestudies en instrumentenbouw, later genoemd het Onderzoek Organisatie-ontwikkeling Volkshuisvesting, uitgevoerd door de Stichting Instituut voor Sociaal-Wetenschappelijk Onderzoek (SISWO), 1981-1986; 822
  - Plannen tot het opzetten van een documentatiesysteem op het gebied van de volkshuisvesting (project VOlkshuisvesting DOCumentatie VODOC), 1984; 823
  - Algemene interne beleidsnotities op het gebied van de volkshuisvesting, 1984-1986; 824
  - Woningbehoefte en woningvoorraad, 5.1
    - Kwadraatboekje Verkavelingskosten van eengezinsrijenhuizen (december 1970), met bijbehorende stukken, 1969-1973; 825
    - Nota Provinciaal Woningbeleid Zuid-Holland, met voorbereidende stukken, 1970-1974; 826
    - Interne notities inzake buitenlandse werknemers, specifiek ten aanzien van de aspecten volkshuisvesting en bevolkingsgroei, 1971-1972; 827
    - Provinciale Nota inzake de buitenlandse werknemers, met reactie van de PPD ten aanzien van bevolkingsgroei en huisvesting, 1972; 828
    - Uitvoering van gemeentelijke inventarisaties naar ingeschreven woningzoekenden in Zuid-Holland, 1973-1986; 829-830
      - stand van zaken per 1 januari 1975, 829
      - stand van zaken per 1 januari 1983, 830
    - Rapport Berekening van de woningvoorraad en de gemiddelde woningbezetting in Zuid-Holland, samengesteld op basis van de CBS-prognose van 15,4 miljoen inwoners in Nederland in 2000, 1974; 831
    - Overleg en notities inzake de woningbouw in de verschillende streekplangebieden, 1974-1978; 832
    - Knelpuntennota's Woningbouw 1972/1980 betrekking hebbende op het Gewest 's-Gravenhage, de Leidsche Agglomeratie, het gebied Delfland en de Bollenstreek, 1975; 833
    - Rapportages met actiepunten ter oplossing van knelpunten in de woningbouw betrekking hebbende op het Gewest 's-Gravenhage, de Leidsche Agglomeratie, het gebied Delfland en de Bollenstreek, 1975-1976; 834
    - Voortgangsrapportages inzake de oplossing van knelpunten in de woningbouw in het Drechtstedengebied, 1977; 835
    - Inventarisatie van de knelpunten in de woningbouwproductie 1978/1985 in Zuid-Holland West, 836
    - Rapporten De Ontwikkeling van de woningvoorraad in Zuid-Holland in 1974 resp. in 1976, 1975, 1977; 837
    - Opzet voor een onderzoek inzake de integratie van woningmarktonderzoeken, alsmede de Nota Sectorprogrammering woningbouw, met bijbehorende stukken, 1975-1979; 838
    - Vergelijkend onderzoeksrapport van het Geografisch Instituut Utrecht naar veertien woningmarktonderzoeken gehouden in de provincie in de periode 1967 t/m 1975, 1976; 839
    - Uitvoering van het Onderzoek waardering woonsituaties, 1976-1985; 840-843
      - fase 1: proefopzet en proefenquête voor het hoofdonderzoek waardering woonsituaties, 840
      - fase 2: evaluatie en analyse onderzoek eerste fase, 841
      - fase 3: hoofdonderzoek naar de waardering van woonomstandigheden in een dertigtal Zuid-Hollandse gemeenten, 842
      - fase 3: rapport Een woningvraagmodel en rapport Bewonerswaarderingen, verhuisgeneigdheid en woonvoorkeur, 843
    - Rapport Woningdeelmarkten: de vraag- en aanbodverhouding op deelmarkten van de totale woningmarkt, opgesteld door het Economisch Instituut voor de Bouwnijverheid, met reacties, 1977-1979; 844
    - Rapport Ontwikkeling bevolking en woningvoorraad tot en met 1 januari 1978 en realiteitsgehalte voor prognoses voor 1 januari 1981, 845
    - Onderzoeksrapport Verhuisketens, een analyse van verhuisbewegingen in de Haagse agglomeratie, met bijbehorende Beleidsadvies Verhuisketenonderzoek, 1978-1981; 846
    - Rapporten in het kader van een onderzoek naar de mogelijkheden van een optimaal gebruik van bestaande gebouwen voor de volkshuisvesting, 1982-1985; 847
    - Reactie van de PPD op de ambtelijke discussienota Voorstel om te komen tot een provinciale basisregio-indeling woningmarktgebieden, 1983; 848
    - Studienota Nieuwbouw in 1985: een woning voor wie?, met reacties, 1985-1986; 849
    - Beleidsadvies aan Gedeputeerde Staten met betrekking tot het Onderzoek woonwensen etnische minderheden, 1986; 850
    - Notitie van de PPC over de woningbehoefte en planologische programmering, 1986; 851
  - Woonwagencentra, 5.2
    - Notities en overleg inzake de situering en aanwijzing van locaties voor regionale woonwagencentra in de provincie, 1970-1976; 852
    - Reacties van de PPD bij de voorbereiding van het Provinciaal Woonwagenplan en naar aanleiding van het Voorontwerp Provinciaal Woonwagenplan 1985/1990, 1977-1984; 853
- WATERSTAAT, 6.
  - Zorg voor wateren, 6.1
    - Overleg met Rijkswaterstaat over het te voeren beleid bij het beheer van de oevers van de Hollandsche IJssel, 1960-1970; 854
    - Reacties en adviezen van de PPD ten aanzien van het tracé van het zoetwaterkanaal Waddinxveen - Voorburg cq Waddinxveen - Westland, 1969-1972; 855
  - Regeling van de waterstand, 6.2
    - Kaart van de inundaties 1944/1945, houdende een overzicht van de toestand van polders en boezemwateren per 5 mei 1945, 856
    - Beleidsnotities en adviesnota's van de PPD inzake de waterhuishouding en watervoorziening in de provincie, 1966-1978; 857
  - Droogmaking van de Foppenpolder, 6.3
    - Overleg en notities inzake de planologische aspecten van de droogmaking van de polder en de inrichting tot recreatiegebied, 1968-1976, 1978 - 1979; 858-859
      - 1968-1976, 858
      - 1978-1979, 859
  - Waterkeringen, 6.4
    - Reacties op en adviezen van de PPD over de plannen tot afsluiting en compartimentering van de Oosterschelde, 1972-1977; 860
    - Behandeling van de rijksnota Dijkverzwaring, een nota over de planologische aspecten van dijkreconstructie in het kader van de Deltawet, 1974-1975; 861
    - Deelname van de PPD in de Projectgroep Planologie Philipsdam, inzake de situering van de sluizen in de Philipsdam en vaststelling van het globaal tracé, 1975-1977; 862
- VERKEER EN VERVOER, 7.
  - Onderzoek naar de verkeersontwikkelingen op de Groene Kruisweg van Voorne-Putten naar Rotterdam, 1960-1964; 863
  - Rapport van de Stichting Verkeerswetenschappelijk Centrum over verkeersvoorzieningen in het Zuid-Hollandse Zeehavengebied, 1961; 864
  - Instelling en vergaderingen van de Studiegroep Spoor- en Wegverbindingen in het Deltagebied, 1963-1965; 865
  - Nota Verkeersordening Zuid-Holland: nota over de opzet en methodiek van het uitvoeren van gecoördineerde verkeersonderzoeken ten behoeve van streekplannen en gemeentelijke structuurplannen, 1967; 866
  - Gezamenlijke nota van de PPD en Provinciale Waterstaat over het opstellen van (inter)gemeentelijke vervoers- en verkeersstudies ten behoeve van structuurplannen en bestemmingsplannen, met bijbehorende stukken, 1968-1969; 867
  - Onderzoeksrapport Wegnetwerk Zuid-Holland anno 1985, met tekeningen, 1970; 868
  - Verslag van de werkzaamheden ten behoeve van een globale verkeersstudie voor Zuid-West Nederland (fase 1: simulatie van het huidige verkeersgebeuren), 1970; 869
  - Interim-rapporten betrekking hebbende op de provinciale Vervoers- en Verkeersstudie Zuid-Holland, 1971-1973; 870
  - Rapport van de Stedenbouwkundige studiegroep over de Vervoersrelatie Den Haag- Leiden en de bezwaren tegen de aanleg van de Leidsche Baan, 1972; 871
  - Vervoers- en Verkeersstudie 1977 Zuid-Holland West en Zuid-Holland Oost: studienota als grondslag voor de streekplanvoorbereiding, 872
  - Reacties van de PPD op het Structuurschema Verkeer en Vervoer 1977 en het Structuurschema Vaarwegen 1977, 1977-1978; 873